# 求助，企业债权核销相关问题

提问人：funky1988 时间：2011-07-31 12:10:25
版主还有各位会计前辈大家好，我是个刚参加工作的新会计，最近遇到一个债权核销相关的问题，向大家请教一下
我公司下属拥有一家控股70%的子公司，并有 100 余万的其他应收款挂账。现公司拟出售该子公司，股权交易价为 100 万元，其中我公司 70 万其余股东股权收益为 30 万已谈妥。但收购方不同意接受 100 万的债务，现拟将其作为坏账核销。请教版主与各位坛友，核销此类相关债权时如何取得相关依据？
另：因此子公司转让后继续留存，并未清算或债务人死亡，可否根据股权交易时的评估报告认定其已资不抵债作为核销依据？

回答人：chenyiwei
就你说的情况看，依据很可能是不充分的。 请对照以下文件规定的坏帐核销条件，考虑能否取得核销所需的证据： 1 、财务方面：
《关于建立健全企业应收款项管理制度的通知》（财企[2002]513号） 2 、国资管理方面：《关于印发中央企业资产减值准备财务核销工作规则的通知》（国资发评价[2005]67号） 3 、企业所得税方面：《关于企业资产损失税前扣除政策的通知》（财税[2009]57号）；《企业资产损失所得税税前扣除管理办法》（国家税务总局公告[2011]25号）

回答人：chenyiwei
回复 funky1988 的帖子
《企业资产损失所得税税前扣除管理办法》（国家税务总局公告 2011 年第 25 号）：
第二十二条 企业应收及预付款项坏账损失应依据以下相关证据材料确认： (一)相关事项合同、协议或说明； (二)属于债务人破产清算的，应有人民法院的破产、清算公告； (三)属于诉讼案件的，应出具人民法院的判决书或裁决书或仲裁机构的仲裁书，或者被法院裁定终(中)止执行的法律文书； (四)属于债务人停止营业的，应有工商部门注销、吊销营业执照证明； (五)属于债务人死亡、失踪的，应有公安机关等有关部门对债务人个人的死亡、失踪证明； (六)属于债务重组的，应有债务重组协议及其债务人重组收益纳税情况说明； (七)属于自然灾害、战争等不可抗力而无法收回的，应有债务人受灾情况说明以及放弃债权申明。
第二十三条 企业逾期三年以上的应收款项在会计上已作为损失处理的，可以作为坏账损失，但应说明情况，并出具专项报告。
第二十四条 企业逾期一年以上，单笔数额不超过五万或者不超过企业年度收入总额万分之一的应收款项，会计上已经作为损失处理的，可以作为坏账损失，但应说明情况，并出具专项报告。
你可以对照上述规定看一下，例如如果通过债务重组协议豁免该债务的，应有债务重组协议及其债务人重组收益纳税情况说明（即债务人应当首先就该笔豁免债务收益计入其应纳税所得额，计算缴纳企业所得税，然后债权人才能税前扣除，同时对该债务重组是否具有合理的商业理由、条款是否公允等，也需要准备相应的证据）；属于第 23 、 24 条规定的简化证据的，可能需要税务师事务所出具鉴证报告（少数地方也可由会计师事务所出具，如上海）。